臺灣高等法院刑事裁定
111年度聲字第1834號
聲  請  人  臺灣高等檢察署檢察官
受  刑  人  李卉穎




上列聲請人因受刑人數罪併罰有二裁判以上，聲請定其應執行之
刑（聲請案號：111年度執聲字第833號），本院裁定如下：
    主  文
李卉穎犯如附表所示各罪所處之刑，應執行有期徒刑參年捌月。
    理  由
一、聲請意旨略以：受刑人李卉穎（下稱受刑人）因詐欺等數罪
    ，先後經判決確定如附表所示（檢察官聲請書之記載未完足
    部分，均經本院補充如本裁定之附表所載），應依刑法第50
    條第1項第1款、第2項、第53條、第51條第5款規定，定其應
    執行之刑，爰依刑事訴訟法第477條第1項聲請裁定等語。
二、刑法第2條第1項規定：「行為後法律有變更者，適用行為時
    之法律。但行為後之法律有利於行為人者，適用最有利於行
    為人之法律」。此於依刑法第51條定應執行刑時，裁判確定
    前犯數罪，其中一罪在新法施行前者亦有適用，亦即應為新
    舊法比較。本件受刑人於為如附表編號1-1至1-13所示行為
    後，刑法第50條關於數罪併罰之規定，業於民國102年1月25
    日修正施行。修正前刑法第50條規定：「裁判確定前犯數罪
    者，併合處罰之」，修正後則規定為「裁判確定前犯數罪者
    ，併合處罰之。但有下列情形之一者，不在此限：一、得易
    科罰金之罪與不得易科罰金之罪。二、得易科罰金之罪與不
    得易服社會勞動之罪。三、得易服社會勞動之罪與不得易科
    罰金之罪。四、得易服社會勞動之罪與不得易服社會勞動之
    罪。前項但書情形，受刑人請求檢察官聲請定應執行刑者，
    依第51條規定定之」。比較修正前後關於刑法第50條之規定
    ，修正後刑法第50條之規定，使行為人就原宣告刑為得易科
    罰金之罪刑，保有得選擇是否與不得易科罰金之罪刑合併定
    刑之權利，以維其原得執行易科罰金罪刑之權益，不若修正
    前得易科罰金之罪刑與不得易科罰金之罪刑，一概合併定刑
    ，而喪失原得執行易科罰金罪刑之權益，準此以言，自應以
    修正後之規定對行為人較為有利，是依刑法第2條第1項但書
    規定，本件應適用修正後刑法第50條之規定。
三、經查：受刑人犯如附表所示各罪，先後經法院分別判處如附
    表所示之刑，均經確定在案，且受刑人所犯如附表所示各罪
    ，其犯罪時間均在附表編號1-1之罪於107年1月30日判決確
    定之前，本院並屬各該犯罪事實最後判決之法院，有卷附受
    刑人之前案紀錄表、如附表所示各該刑事裁判可參。檢察官
    依受刑人之請求（見本院卷第11頁），將如附表所示得易科
    罰金與不得易科罰金之罪刑，向本院聲請合併定其應執行之
    刑，經核於法有據。審酌受刑人所犯如附表編號2所示之業
    務過失致人於死罪，與附表編號1-1至1-13、3-1至3-17所示
    之罪，其犯罪類型不同、侵害法益有別；而如附表編號1-1
    至1-13所示之共同詐欺取財（含未遂）共13罪，及如附表編
    號3-1至3-17所示之三人以上共同詐欺取財共17罪，雖均屬
    侵害財產法益之罪，犯罪性質相同，但被害人各異，各罪仍
    具獨立性，且受刑人所為如附表編號1-1至1-13所示之13罪
    ，係於100年間與他人共組「CALL客詐騙集團」擔任控台人
    員，該等案件經檢察官於101年間向臺灣臺北地方法院（下
    稱臺北地院）提起公訴後，在臺北地院審理期間（參見本院
    卷第333頁受刑人之前案紀錄表），受刑人竟又於104年至10
    5年間，重操舊業與其他人等共組「CALL客詐騙集團」擔任
    控台人員，而再犯如附表編號3-1至3-17所示之17罪，可見
    其無視法紀，一再從事詐欺取財犯罪，呈現之犯罪惡性高，
    應有相當之執行刑，始足以發揮刑罰嚇阻犯罪之功能及達矯
    治教化之必要程度；另參以附表編號1-1至1-13所示13罪，
    曾經合併定刑有期徒刑9月，及受刑人因不服本院106年度上
    訴字第2880號有罪判決（就附表編號3-1至3-17所示之17罪
    ，定應執行刑有期徒刑3年）（見本院卷第235至282頁），
    上訴第三審後，經最高法院以109年度台上字第1503號為其
    有利之發回更審（見本院卷第351至358頁），依刑事訴訟法
    第370條第2項、第3項規定揭示之禁止不利益變更原則等所
    形成之內部界限；兼衡受刑人現在年紀約43歲之日後更生，
    及其對本件定刑之意見（見本院卷第345頁）等一切情狀，
    乃酌定其應執行之刑如主文所示。至於附表編號1-1至1-13
    及編號2所示之罪刑，受刑人雖已執行完畢，惟此僅生檢察
    官於指揮執行時之扣除問題，並非不得合併定其應執行之刑
    。又受刑人於本件陳述意見狀內所稱其另有他案日後是否合
    併定刑乙節（見本院卷第345頁），因本院對於本件之審理
    範圍，係以檢察官此次聲請書所列載之確定案件為定刑對象
    ，其他案件既不在此次檢察官聲請定刑之範圍內，本院無從
    審酌，應由檢察官另行酌處。均附此敘明。
四、據上論斷，應依刑事訴訟法第477條第1項，刑法第2條第1項
    但書、第51條第5款、第53條、第50條第2項，裁定如主文。
中    華    民    國   111    年     6    月    21    日
                刑事第二十二庭  審判長法  官  王美玲
                                      法  官  葉韋廷
                                      法  官  陳銘壎
以上正本證明與原本無異。
如不服本裁定，應於收受送達後五日內向本院提出抗告狀。
                                      書記官  吳思葦
中    華    民    國   111    年     6    月    21    日
附表：受刑人李卉穎定應執行刑案件一覽表
編            號  1-1 1-2 1-3 罪            名  共同詐欺取財 共同詐欺取財 共同詐欺取財 宣     告     刑  有期徒刑4月，如易科罰金，以新臺幣（下同）1千元折算1日 有期徒刑3月，如易科罰金，以1千元折算1日 有期徒刑3月，如易科罰金，以1千元折算1日 犯罪日期（民國）  100年9月14日、100年9月16日、100年6月至9月間 100年9月27日 100年2月、100年9月15日 偵  查 機    關 臺灣臺北地方檢察署 臺灣臺北地方檢察署 臺灣臺北地方檢察署  案    號 100年度偵字第20178號等 100年度偵字第20178號等 100年度偵字第20178號等 最  後  事實審 法    院 臺灣臺北地方法院 臺灣臺北地方法院 臺灣臺北地方法院  案    號 101年度易字第443號 101年度易字第443號 101年度易字第443號  判決日期 106年12月28日 106年12月28日 106年12月28日 確  定    判  決 法    院 臺灣臺北地方法院 臺灣臺北地方法院 臺灣臺北地方法院  案    號 101年度易字第443號 101年度易字第443號 101年度易字第443號  判    決 確定日期 107年1月30日 107年1月30日 107年1月30日 備            註  1.臺北地檢署107年度執字第1769號。 2.編號1-1至1-13之罪刑，曾經臺灣臺北地方法院以上開判決合併定刑有期徒刑9月（已執行完畢）。 1.臺北地檢署107年度執字第1769號。 2.編號1-1至1-13之罪刑，曾經臺灣臺北地方法院以上開判決合併定刑有期徒刑9月（已執行完畢）。 1.臺北地檢署107年度執字第1769號。 2.編號1-1至1-13之罪刑，曾經臺灣臺北地方法院以上開判決合併定刑有期徒刑9月（已執行完畢）。 

編            號  1-4 1-5 1-6 罪            名  共同詐欺取財 共同詐欺取財 共同詐欺取財 宣     告     刑  有期徒刑3月，如易科罰金，以1千元折算1日 有期徒刑3月，如易科罰金，以1千元折算1日 有期徒刑3月，如易科罰金，以1千元折算1日 犯罪日期（民國）  100年9月9日 100年9月16日 100年9月16日 偵  查 機    關 臺灣臺北地方檢察署 臺灣臺北地方檢察署 臺灣臺北地方檢察署  案    號 100年度偵字第20178號等 100年度偵字第20178號等 100年度偵字第20178號等 最  後  事實審 法    院 臺灣臺北地方法院 臺灣臺北地方法院 臺灣臺北地方法院  案    號 101年度易字第443號 101年度易字第443號 101年度易字第443號  判決日期 106年12月28日 106年12月28日 106年12月28日 確  定    判  決 法    院 臺灣臺北地方法院 臺灣臺北地方法院 臺灣臺北地方法院  案    號 101年度易字第443號 101年度易字第443號 101年度易字第443號  判    決 確定日期 107年1月30日 107年1月30日 107年1月30日 備            註  1.臺北地檢署107年度執字第1769號。 2.編號1-1至1-13之罪刑，曾經臺灣臺北地方法院以上開判決合併定刑有期徒刑9月（已執行完畢）。 1.臺北地檢署107年度執字第1769號。 2.編號1-1至1-13之罪刑，曾經臺灣臺北地方法院以上開判決合併定刑有期徒刑9月（已執行完畢）。 1.臺北地檢署107年度執字第1769號。 2.編號1-1至1-13之罪刑，曾經臺灣臺北地方法院以上開判決合併定刑有期徒刑9月（已執行完畢）。 

編            號  1-7 1-8 1-9 罪            名  共同詐欺取財 共同詐欺取財 共同詐欺取財 宣     告     刑  有期徒刑3月，如易科罰金，以1千元折算1日 有期徒刑3月，如易科罰金，以1千元折算1日 有期徒刑3月，如易科罰金，以1千元折算1日 犯罪日期（民國）  100年9月15日 100年8月、100年9月17日 100年9月13日 偵  查 機    關 臺灣臺北地方檢察署 臺灣臺北地方檢察署 臺灣臺北地方檢察署  案    號 100年度偵字第20178號等 100年度偵字第20178號等 100年度偵字第20178號等 最  後  事實審 法    院 臺灣臺北地方法院 臺灣臺北地方法院 臺灣臺北地方法院  案    號 101年度易字第443號 101年度易字第443號 101年度易字第443號  判決日期 106年12月28日 106年12月28日 106年12月28日 確  定    判  決 法    院 臺灣臺北地方法院 臺灣臺北地方法院 臺灣臺北地方法院  案    號 101年度易字第443號 101年度易字第443號 101年度易字第443號  判    決 確定日期 107年1月30日 107年1月30日 107年1月30日 備            註  1.臺北地檢署107年度執字第1769號。 2.編號1-1至1-13之罪刑，曾經臺灣臺北地方法院以上開判決合併定刑有期徒刑9月（已執行完畢）。 1.臺北地檢署107年度執字第1769號。 2.編號1-1至1-13之罪刑，曾經臺灣臺北地方法院以上開判決合併定刑有期徒刑9月（已執行完畢）。 1.臺北地檢署107年度執字第1769號。 2.編號1-1至1-13之罪刑，曾經臺灣臺北地方法院以上開判決合併定刑有期徒刑9月（已執行完畢）。 

編            號  1-10 1-11 1-12 罪            名  共同詐欺取財 共同詐欺取財未遂 共同詐欺取財 宣     告     刑  有期徒刑3月，如易科罰金，以1千元折算1日 有期徒刑2月，如易科罰金，以1千元折算1日 有期徒刑3月，如易科罰金，以1千元折算1日 犯罪日期（民國）  100年9月14日 100年9月17日 100年9月13日 偵  查 機    關 臺灣臺北地方檢察署 臺灣臺北地方檢察署 臺灣臺北地方檢察署  案    號 100年度偵字第20178號等 100年度偵字第20178號等 100年度偵字第20178號等 最  後  事實審 法    院 臺灣臺北地方法院 臺灣臺北地方法院 臺灣臺北地方法院  案    號 101年度易字第443號 101年度易字第443號 101年度易字第443號  判決日期 106年12月28日 106年12月28日 106年12月28日 確  定    判  決 法    院 臺灣臺北地方法院 臺灣臺北地方法院 臺灣臺北地方法院  案    號 101年度易字第443號 101年度易字第443號 101年度易字第443號  判    決 確定日期 107年1月30日 107年1月30日 107年1月30日 備            註  1.臺北地檢署107年度執字第1769號。 2.編號1-1至1-13之罪刑，曾經臺灣臺北地方法院以上開判決合併定刑有期徒刑9月（已執行完畢）。 1.臺北地檢署107年度執字第1769號。 2.編號1-1至1-13之罪刑，曾經臺灣臺北地方法院以上開判決合併定刑有期徒刑9月（已執行完畢）。 1.臺北地檢署107年度執字第1769號。 2.編號1-1至1-13之罪刑，曾經臺灣臺北地方法院以上開判決合併定刑有期徒刑9月（已執行完畢）。 

編            號  1-13 2 3-1 罪            名  共同詐欺取財 業務過失致人於死 三人以上共同詐欺取財 宣     告     刑  有期徒刑3月，如易科罰金，以1千元折算1日 有期徒刑2月，如易科罰金，以1千元折算1日 有期徒刑1年2月 犯罪日期（民國）  100年9月23日 105年12月18日 104年10月至105年3月間某日 偵  查 機    關 臺灣臺北地方檢察署 臺灣士林地方檢察署 臺灣臺北地方檢察署  案    號 100年度偵字第20178號等 107年度偵字第14130號 105年度偵字第10788號等 最  後  事實審 法    院 臺灣臺北地方法院 臺灣士林地方法院 臺灣高等法院  案    號 101年度易字第443號 108年度審交簡字第14號 109年度上更一字第101號  判決日期 106年12月28日 108年4月30日 111年2月24日 確  定    判  決 法    院 臺灣臺北地方法院 臺灣士林地方法院 臺灣高等法院  案    號 101年度易字第443號 108年度審交簡字第14號 109年度上更一字第101號  判    決 確定日期 107年1月30日 108年5月27日 111年4月1日 備            註  1.臺北地檢署107年度執字第1769號。 2.編號1-1至1-13之罪刑，曾經臺灣臺北地方法院以上開判決合併定刑有期徒刑9月（已執行完畢）。 士林地檢署108年度執字第3530號（已執行完畢）。 臺北地檢署111年度執字第2344號。 

編            號  3-2 3-3 3-4 罪            名  三人以上共同詐欺取財 三人以上共同詐欺取財 三人以上共同詐欺取財 宣     告     刑  有期徒刑1年2月 有期徒刑1年3月 有期徒刑1年 犯罪日期（民國）  104年11月以後某日 104年11月以後某日 104年10月至12月間某日時 偵  查 機    關 臺灣臺北地方檢察署 臺灣臺北地方檢察署 臺灣臺北地方檢察署  案    號 105年度偵字第10788號等 105年度偵字第10788號等 105年度偵字第10788號等 最  後  事實審 法    院 臺灣高等法院 臺灣高等法院 臺灣高等法院  案    號 109年度上更一字第101號 109年度上更一字第101號 109年度上更一字第101號  判決日期 111年2月24日 111年2月24日 111年2月24日 確  定    判  決 法    院 臺灣高等法院 臺灣高等法院 臺灣高等法院  案    號 109年度上更一字第101號 109年度上更一字第101號 109年度上更一字第101號  判    決 確定日期 111年4月1日 111年4月1日 111年4月1日 備            註  臺北地檢署111年度執字第2344號。 臺北地檢署111年度執字第2344號。 臺北地檢署111年度執字第2344號。 

編            號  3-5 3-6 3-7 罪            名  三人以上共同詐欺取財 三人以上共同詐欺取財 三人以上共同詐欺取財 宣     告     刑  有期徒刑1年3月 有期徒刑1年2月 有期徒刑1年2月 犯罪日期（民國）  104年10月中旬某日、104年10月下旬某日、104年11月間某日、105年1月間某日 104年12月間某日、105年1月間某日、105年2月6日 104年8月7日、104年9月7、8日、104年10月7、8日、104年11月間某日 偵  查 機    關 臺灣臺北地方檢察署 臺灣臺北地方檢察署 臺灣臺北地方檢察署  案    號 105年度偵字第10788號等 105年度偵字第10788號等 105年度偵字第10788號等 最  後  事實審 法    院 臺灣高等法院 臺灣高等法院 臺灣高等法院  案    號 109年度上更一字第101號 109年度上更一字第101號 109年度上更一字第101號  判決日期 111年2月24日 111年2月24日 111年2月24日 確  定    判  決 法    院 臺灣高等法院 臺灣高等法院 臺灣高等法院  案    號 109年度上更一字第101號 109年度上更一字第101號 109年度上更一字第101號  判    決 確定日期 111年4月1日 111年4月1日 111年4月1日 備            註  臺北地檢署111年度執字第2344號。 臺北地檢署111年度執字第2344號。 臺北地檢署111年度執字第2344號。 

編            號  3-8 3-9 3-10 罪            名  三人以上共同詐欺取財 三人以上共同詐欺取財 三人以上共同詐欺取財 宣     告     刑  有期徒刑1年1月 有期徒刑1年2月 有期徒刑1年 犯罪日期（民國）  105年4月初某日、105年5月17日 105年4月6日、105年4月14日、105年4月18日、105年5月20日、105年5月27日 104年11月間某日時 偵  查 機    關 臺灣臺北地方檢察署 臺灣臺北地方檢察署 臺灣臺北地方檢察署  案    號 105年度偵字第10788號等 105年度偵字第10788號等 105年度偵字第10788號等 最  後  事實審 法    院 臺灣高等法院 臺灣高等法院 臺灣高等法院  案    號 109年度上更一字第101號 109年度上更一字第101號 109年度上更一字第101號  判決日期 111年2月24日 111年2月24日 111年2月24日 確  定    判  決 法    院 臺灣高等法院 臺灣高等法院 臺灣高等法院  案    號 109年度上更一字第101號 109年度上更一字第101號 109年度上更一字第101號  判    決 確定日期 111年4月1日 111年4月1日 111年4月1日 備            註  臺北地檢署111年度執字第2344號。 臺北地檢署111年度執字第2344號。 臺北地檢署111年度執字第2344號。 

編            號  3-11 3-12 3-13 罪            名  三人以上共同詐欺取財 三人以上共同詐欺取財 三人以上共同詐欺取財 宣     告     刑  有期徒刑1年4月 有期徒刑1年2月 有期徒刑1年1月 犯罪日期（民國）  104年8月後某日 104年11月以後 104年10月8日 偵  查 機    關 臺灣臺北地方檢察署 臺灣臺北地方檢察署 臺灣臺北地方檢察署  案    號 105年度偵字第10788號等 105年度偵字第10788號等 105年度偵字第10788號等 最  後  事實審 法    院 臺灣高等法院 臺灣高等法院 臺灣高等法院  案    號 109年度上更一字第101號 109年度上更一字第101號 109年度上更一字第101號  判決日期 111年2月24日 111年2月24日 111年2月24日 確  定    判  決 法    院 臺灣高等法院 臺灣高等法院 臺灣高等法院  案    號 109年度上更一字第101號 109年度上更一字第101號 109年度上更一字第101號  判    決 確定日期 111年4月1日 111年4月1日 111年4月1日 備            註  臺北地檢署111年度執字第2344號。 臺北地檢署111年度執字第2344號。 臺北地檢署111年度執字第2344號。 

編            號  3-14 3-15 3-16 罪            名  三人以上共同詐欺取財 三人以上共同詐欺取財 三人以上共同詐欺取財 宣     告     刑  有期徒刑1年1月 有期徒刑1年1月 有期徒刑1年1月 犯罪日期（民國）  105年2月底某日 105年3月19日 105年1月間某日 偵  查 機    關 臺灣臺北地方檢察署 臺灣臺北地方檢察署 臺灣臺北地方檢察署  案    號 105年度偵字第10788號等 105年度偵字第10788號等 105年度偵字第10788號等 最  後  事實審 法    院 臺灣高等法院 臺灣高等法院 臺灣高等法院  案    號 109年度上更一字第101號 109年度上更一字第101號 109年度上更一字第101號  判決日期 111年2月24日 111年2月24日 111年2月24日 確  定    判  決 法    院 臺灣高等法院 臺灣高等法院 臺灣高等法院  案    號 109年度上更一字第101號 109年度上更一字第101號 109年度上更一字第101號  判    決 確定日期 111年4月1日 111年4月1日 111年4月1日 備            註  臺北地檢署111年度執字第2344號。 臺北地檢署111年度執字第2344號。 臺北地檢署111年度執字第2344號。 

編            號  3-17 （以下空白）  罪            名  三人以上共同詐欺取財   宣     告     刑  有期徒刑1年1月   犯罪日期（民國）  104年11月4日   偵  查 機    關 臺灣臺北地方檢察署    案    號 105年度偵字第10788號等   最  後  事實審 法    院 臺灣高等法院    案    號 109年度上更一字第101號    判決日期 111年2月24日   確  定    判  決 法    院 臺灣高等法院    案    號 109年度上更一字第101號    判    決 確定日期 111年4月1日   備            註  臺北地檢署111年度執字第2344號。